---
title: "2019-04-17"
output: html_document
---

```{r setup, include=FALSE}
knitr::opts_chunk$set(echo = TRUE)
```

## R Markdown

R裡的Vectors有兩大類：
>Atomic vectors: 向量內的每個元素有相同的type
>Lists: 向量內的每個元素不需要有相同type。

```{r}
studentRecord <-
  list(
    學號="410073058",
    姓名="王小明",
    性別="男",
    學年平均成績=list(
      一年級=88,
      二年級=90.3,
      三年級=92,
      四年級=95
    )
  )

studentRecord
```

數有幾個元素:
```{r}
length(studentRecord)
```
>只想取出vector裡的某個元素

EX:
```{r}
plasticContainer <- list(
  greenBox=c("paper","scissor"),     # location 1
  redBox=c(1,3,2.5),               # location 2
  blueBox=c(TRUE,FALSE,TRUE,TRUE)    # location 3
)
```
```{r}
成績單<- c(
  個經=90,
  總經=77,
  統計=88
)
```
↑它是什麼樣的vector? Atomic vectors

[[.]] 用來取出所要的「一個」元素
```{r}
plasticContainer[["greenBox"]] 
plasticContainer[[1]]
plasticContainer[[2]]
```
```{r}
a<-plasticContainer[[1]]
a[[1]]
plasticContainer[["greenBox"]] [[1]]
```
取出前面成績單物件的個經元素
```{r}
成績單<- c(
  個經=90,
  總經=77,
  統計=88
)
成績單[[1]]
```
請取出姓名元素。
```{r}
studentRecord <-
  list(
    學號="410073058",
    姓名="王小明",
    性別="男",
    學年平均成績=list(
      一年級=88,
      二年級=90.3,
      三年級=92,
      四年級=95
    )
  )
studentRecord[[2]]
```
請取出三年級學年平均成績。
```{r}
studentRecord[[4]][[3]]
```

[.]用來取出所要的「一群」元素
```{r}
plasticContainer[c("greenBox","redBox")] 
plasticContainer[c(1,2)]
```
```{r}
extract1 <- plasticContainer[c("greenBox")]
extract2 <- plasticContainer[[c("greenBox")]]
```
取出paper
```{r}
extract1[[1]][[1]]
extract2[[1]]
```
用logical factor取
```{r}
length(plasticContainer)
plasticContainer[c(T,F,T)]
成績單
成績單[c(FALSE,TRUE,TRUE)]
```
$.
只能用在list vector，且只能取「一個」元素，其中.一定為「元素名稱」
```{r}
plasticContainer$greenBox
plasticContainer[["greenBox"]]
```
```{r}
成績單$個經  >因為成績單並非list
```

#6.4.4

```{r}
your_github_username <- "hereisjulia"
your_practice_reponame <- "MR.-R"
library(httr)
library(stringr)
library(lubridate)
str_replace_all(
  "https://api.github.com/repos/:owner/:repo/commits",
  c(
    ":owner"=your_github_username,
    ":repo"=your_practice_reponame
    )
  ) -> commitCheckStatement
commitCheck <- content(GET(commitCheckStatement))
```
commitCheck是個list vestor
```{r}
library(stringr)
commitCheck
```
取出date（為UTC time）
```{r}
commitCheck[[4]][[3]][[2]][[3]]
commitDate <- commitCheck[[4]][[3]][[2]][[3]] 
```
轉成台灣時間
```{r}
ymd_hms(commitDate) -> commitDate
with_tz(commitDate,tzone = "Asia/Taipei")
```

#6.4.6
```{r}
library(readr)
filmVotingData <- read_csv("https://raw.githubusercontent.com/tpemartin/github-data/master/podcastcompetition3.csv")
str_replace(filmVotingData$請選擇你最喜歡的影片二部,", by"," by") -> favoriteTwo
birthday <- filmVotingData$`出生西元年月日（驗證本人用）`
timeStamp <- filmVotingData$Timestamp
```
```{r}
library(stringr)
str_split(favoriteTwo,", ") -> favoriteTwoList # 將選擇的兩片split成兩個元素
unlist(favoriteTwoList) -> allVotes # 將list堆疊成atomic vector
table(allVotes) # 計算每個類別的次數
```
str_length()可計算每個元素的位元長度
birthday只能有8位元 產生logiCorrect，TRUE表示剛好8位元。
```{r}
logiCorrect <- str_length(birthday)==8
logiCorrect
```
>得43跟109為亂打的

將亂打的人的投票結果消除
```{r}
favoriteTwo[logiCorrect] ->validFavoritTwo
validFavoritTwo
```
























