---
title: "2019-04-03"
output: html_document
---

```{r setup, include=FALSE}
knitr::opts_chunk$set(echo = TRUE)
```

## R Markdown

```{r}
library(readr)
exData2 <- read_csv("https://raw.githubusercontent.com/tpemartin/github-data/master/exData2.csv")
currency <- exData2$幣別
```
#head會顯示物件前6個元素
```{r}
head(currency)
```
#資料一進來沒有被列為factor,所以就沒有levels
```{r}
class(currency)
levels(currency)
```
#要將其分類更正為factor(右邊為舊物件,左邊為新)
#即可查詢其中有幾種類別
```{r}
currency<- as.factor(currency)
class(currency)
levels(currency)
```
#length()用來數向量內的元素個數(向量長度)
```{r}
length(levels(currency))
```
#currency中有多少筆資料是日圓
```{r}
sum(currency=='日圓JPY/USD')
```



#5.4-LOGICAL OPERATER

  ＆:and
  ｜:or
  ！:否定
  
```{r}
x5 <- c('台北市','新北市','高雄市')
greatTaipei <- c('台北市','新北市')

x5 %in% greatTaipei
```
```{r}
!(x5 %in% greatTaipei)
```
```{r}
y5 <- c('女','男','女')
y5=="女"
!(y5=="女")
```
```{r}
(x5 %in% greatTaipei) & (y5=="女")
(x5 %in% greatTaipei) | (y5=="女")
xor(x5 %in% greatTaipei, y5=="女")
```
>xor(x, y)表x或y,但不是x且y

#想知道資料中第幾筆元素為TRUE
>求來自greatTaipei且又是女性
```{r}
which((x5 %in% greatTaipei) & (y5=="女"))
```


#綜合練習
```{r}
library(readr)
exData2 <- read_csv("https://raw.githubusercontent.com/tpemartin/github-data/master/exData2.csv")
date <- as.character(exData2$期間)
currency <- exData2$幣別
exchangeRate <- exData2$匯率
```

>1.請把date的class存成date class

```{r}
head(date)
class(date)
```
 要使電腦認得年月日,需要lubridate
```{r}
library(lubridate)
date<- ymd(date)
```
```{r}
class(date)
```

>2.1980-08-01之後的資料有多少筆

```{r}
isAfter19800801 <-
  date > ymd("1980-08-01")
sum(isAfter19800801)
```
 和1970年1月1日相差
 
 FALSE表示在1980-08-01前
```{r}
head(as.integer(date))
as.integer(ymd("1980-08-01"))
head(date >=ymd("1980-08-01"))
```

```{r}
class(isAfter19800801)
```
```{r}
sum(isAfter19800801)
```

>3.幣別為“歐元USD/EUR”的資料有多少筆。

```{r}
head(currency)
```
```{r}
head(currency == "歐元USD/EUR")

isEURO <- currency=="歐元USD/EUR"
```
```{r}
sum(isEURO)
```

>4.exchangeRate有多少筆NA

```{r}
isExchangeRateNA <-
  is.na(exchangeRate)
sum(isExchangeRateNA)
```

>5.排除NA後，幣別為“歐元USD/EUR”的資料有多少筆。

```{r}
isNotNA <- !is.na(exchangeRate)
isEuro <- currency== "歐元USD/EUR"
```
```{r}
satisfyBoth <- isNotNA & isEuro
sum(satisfyBoth)
```

#綜合練習2

```{r}
library(readr)
transcriptDataFinal <- read_csv("https://raw.githubusercontent.com/tpemartin/github-data/master/transcriptDataFinal.csv")
courseType <- transcriptDataFinal$`必選修類別（必∕選∕通）`
major <- transcriptDataFinal$學系
studentID <- transcriptDataFinal$學號
grade <- transcriptDataFinal$學期成績
```
>1.有多少筆資料是來自經濟學系。

```{r}
sum(major=="經濟學系")
```
>2.請問學號“5bdS6977b”同學修了多少課。

```{r}
sum(studentID=="5bdS6977b")
```
>3.請問學號“5bdS6977b”有多少科成績及格。

```{r}
sum( studentID=="5bdS6977b" & grade >=60)
```
>4.有多少筆資料來自經濟學系學生且為選修課。

```{r}
sum( major=="經濟學系" & courseType=="選")
```
>5.在經濟學系學生且必修課程中，成積不及格佔多少比例。

1.經濟學系學生且必修課程
```{r}
sum(
  major=="經濟學系" &
    courseType=="必"
  ) ->b
```
2.成積不及格
```{r}
sum( major=="經濟學系" &
       courseType=="必" &
       grade<60
     ) ->a
```
```{r}
a/b
```

















