---
title: "2019-05-08"
output: html_document
---

```{r}
library(lubridate)
library(stringr)
library(dplyr)
library(readr)
library(purrr)
```

#1 字串與數字的比較
執行以下程式隨機產生10個數字字串：
```{r}
x <- as.character(round(runif(10)*100),10)
x
```
請產生一個logical class答案物件名為logicBig，其中元素值為TRUE若x對應值大於50（不包含50），反之為FALSE。答案物件請寫在最後一行。
```{r}
x <- as.integer(x)
logicBig <- (x >50)
logicBig 
```

#4 map
有時我們會需要對list裡的每個元素取出相同位置的值，例如以下的a物件，其中對於「學號」「成績」元素的值，相同位置來自相同學生。如果我們想對每個元素取相同位置的值出來，我們可以用purrr套件裡的map()進行操作，方式為map(a,~.ObjectExtraction)
```{r}
a <- list(
  學號=c("a23","a22","a41"),
  成績=c(88,76,82)
)
map(a,~.[[2]]) ### 取出每個元素第二位
map(a,~.[c(1,3)]) ### 取出每個元素第一及第三位
map(a,~.[c(T,F,T)]) ### 取出每個元素第一及第三位
```
請執行以下程式隨機產生一位學生在15門課的成績及學分數。
```{r}
randomGrades <- sample(40:80,15,replace = T)
randomCredits <- sample(0:3,15,replace=T)
data3 <- list(
  成績=randomGrades,
  學分數=randomCredits
)
```
請選出成績大於等於60的資料並存在passData這個帶有「成績」及「學分數」的list物件。此題答案物件為passData。
```{r}
logiPass <- (data3$成績 >= 60)
logiPass

a <- data3$成績[logiPass]
b <- data3$學分數[logiPass]
passData <- list(
  成績= a,
  學分數= b
)
passData
```

#5
執行以下程式產生台灣民國年月字串物件twDates。
```{r}
sample(99:103,15,replace = T)-> yy
sample(1:12,15,replace=T)-> mm
str_c("民國",str_pad(yy,3,"left","0"),"年",mm,"月") -> twDates
twDates
```
5.1 去除字元
請將twDates中的“民國”及“月”都去除，並存在twDates2答案物件，如：“民國099年2月”會變成“099年2”。
```{r}
x1 <- str_replace(twDates, "民國", "")
twDates2 <- str_replace(x1, "月", "")
twDates2
```

       #5.2 取出年份
取出民國年的並加上1911年轉成西元年，將此年份存在答案物件westYears裡（class為integer）。(hint: str_split()可分割字串,再使用第3題取出你要的部份)
```{r}
x2 <- str_sub(twDates, 3,5)
x3 <- as.integer(x2) + 1911
westYears <- str_c("西元", x3, "年")
westYears
```

       #5.3 西元年月日
將twDates民國年月轉成date class的西元年月日，原始資料沒有日，請設定成每月1日。
例如：“民國100年5月”會轉成2011-05-01的date class日期。答案請存westDates答案物件。
```{r}
twDates2
str_split(twDates2,"年") -> datesSplitList
datesSplitList

map(datesSplitList,~.[[2]]) -> monthList
monthList

unlist(monthList) -> monthVector
monthVector

str_c(as.character(westYears),monthVector,"01",sep = "-") -> westDates
westDates

ymd(westDates) -> westDates
westDates
class(westDates)
```















