---
title: "2019-06-12"
output: html_document
---

```{r}
load(url("https://www.dropbox.com/s/duh5aaqgl2f5m3z/loopTranscriptData.Rda?raw=1"))
studentIds <- unique(transcriptDataFinal$學號) # 全部可能學號
studentIds5 <- studentIds[1:5] # 前5筆學號
```

seq_along()依input物件元素個數產生對應的整數向量，相當於c(1:length(input))

Sequence: i in seq_along(studentIds5)
Body: i依序來自於{1,2,3,4,5}集合
studentIds5[[i]]才會依序來自於{studentIds5[[1]],...,studentIds5[[5]]}


```{r}
for(i in seq_along(studentIds5)){
  print(studentIds5[[i]])
}
```

##body
```{r}
i <- 1
print(studentIds5[[i]])
```

##for loop
```{r}
使用以下for loop模式，完成對「每個」的任務。
for(i in seq_along(sequence_source)){
  body
}
```

#範例二
```{r}
gmailAddress <- c(
  "tim@gmail.com",
  "anita",
  "yellen@gmail.com",
  "huang@gmail.com"
)
```

任務：一一檢查gmailAddress每個元素，若沒有寫“@gmail.com”則加上。
```{r}
##sequence source
##body
##for loop
library(stringr)
for (i in seq_along(gmailAddress)) {
  if(str_detect(gmailAddress[i],"@gmail.com")){
    print(gmailAddress[i])
  }else{
    print(str_c(gmailAddress[i],"@gmail.com"))
  }
}
```

```{r}
for(i in seq_along(commitHistory)){
  print(commitHistory[[i]]$commit$author$name)
}
```

任務0：打印「每個」提交的作者等於提交者的邏輯判斷結果。
```{r}
for (i in seq_along(commitHistory)){
  print(
    commitHistory[[i]][["commit"]][["author"]][["name"]] == commitHistory[[i]][["commit"]][["committer"]][["name"]]
  )}
```


```{r}
saveCharacter <- vector("character",5)
saveCharacter

saveNumeric <- vector("numeric",5)
saveNumeric

saveLogical <- vector("logical",5)
saveLogical

saveList <- vector("list",5)
saveList
```



# 把"你好"存在saveCharacter第3個位置
```{r}
saveCharacter # 儲存前
saveCharacter[[3]] <- "你好"
saveCharacter # 儲存後
```
# 把 72.3 存在saveNumeric第3個位置
```{r}
saveNumeric # 儲存前
saveNumeric[[3]] <- 72.3
saveNumeric # 儲存後
```
# 把 TRUE 存在saveLogical第3個位置
```{r}
saveLogical # 儲存前
saveLogical[[3]] <- TRUE
saveLogical # 儲存後
```
# 把 list(姓名="小明",電話="02-86741111") 存在saveList第3個位置
```{r}
saveList # 儲存前
saveList[[3]] <- list(姓名="小明",電話="02-86741111")
saveList # 儲存後
```


#任務一：存下來每個提交的作者。
```{r}
load(url("https://www.dropbox.com/s/qnz9paigf61yjus/commitHistory.Rda?raw=1"))
```
#0.保存容器
```{r}
saveCommitAuthor <-
  vector("character",length(commitHistory))
```
#序列源
##身體
存下來「第我個」提交的作者。
```{r}
i<- 1

commitHistory[[i]]$commit$author$name -> saveCommitAuthor[[i]]
saveCommitAuthor
```
3. for循環
```{r}
saveCommitAuthor <-
  vector("character",length(commitHistory)) # 0.
for(i in seq_along(commitHistory)){
  commitHistory[[i]]$commit$author$name -> saveCommitAuthor[[i]]
}

saveCommitAuthor
```











































