---
title: "homework2"
date: "2019-04-19"
output: html_document
params:
  studentID: "410773016"
  studentName: "蔡亞樵"
---

引入所需packages
```{r}
library(lubridate)
library(stringr)
library(dplyr)
```

一更改物件元素名稱

1.1將元素名稱「學年平均成績」改成「平均成績」。

names()可以顯示物件內元素名稱，names() <-則可以用來改變元素名稱
```{r}
studentRecord <-
  list(
    學號="410073058",
    姓名="王小明",
    性別="男",
    學年平均成績=list(
      一年級=88,
      二年級=90.3,
      三年級=92,
      四年級=95
    )
  )
```

```{r}
names(studentRecord)[c(4)] <- c("平均成績")
studentRecord
```
1.2將“一年級”，“二年級”，“三年級”，“四年級”改成“一”，“二”，“三”，“四”。
```{r}
studentRecord[[4]]
names(studentRecord[[4]]) <- c("一","二","三","四")
studentRecord
```

二

```{r}
library(httr)
commitCheck <- content(GET("https://api.github.com/repos/rstudio/rstudio/commits"))
```

2.1 取出commitCheck第8個元素底下的commit元素，再拿出它底下的committer元素，再拿出它底下的date元素的第一個值，存成commit8Date答案物件（為character class) 。
```{r}
commitCheck[[8]][["commit"]][["committer"]][["date"]][[1]]
commit8Date <- commitCheck[[8]][["commit"]][["committer"]][["date"]][[1]]
class(commit8Date)
commit8Date
```

2.2 commit8Date的日期時間為UTC時間，將它轉成台灣時間的date time class並存在答案物件commit8TWDate。（最後一行最忘了打答案物件）
```{r}
library(lubridate)
ymd_hms(commit8Date) -> commit8Date
with_tz(commit8Date, tzone = "Asia/Taipei") -> commit8Date
commit8Date
```

2.3 原本commitCheck裡的元素沒有命名（names(commitCheck)會顯示NULL），請將這些元素依其位置順序命名為“commit1”,“commit2”, “commit3”等等。此題最後一行請輸入commitCheck，老師改題時會看commitCheck的names有沒有正確更改。）(hint: c(1:5)可創出c(1,2,3,4,5); length(commitCheck)會給你commitCheck元素個數)
```{r}
length(commitCheck)
```
```{r}
names(commitCheck) <- c("commit" 1:30)

```

2.4 先安裝purrr套件，接著執行以下程式得到allCommitDatesList這個物件，裡頭每個元素都是每一次commit的日期時間。

```{r}
library(purrr)
map(commitCheck,~.[[3]][[2]][[3]][[1]]) -> allCommitDatesList
unlist(allCommitDatesList) -> allCommitDatesList
class(allCommitDatesList)
allCommitDatesList
```

2.5 allCommitDates是UTC時區的時間文字字串，請將它轉成date time格式，再改成台灣時區後，存在allCommitDatesTW答案物件。（最後一行最忘了打答案物件）

```{r}
library(lubridate)
ymd_hms(allCommitDatesList) -> allCommitDatesList
with_tz(allCommitDatesList, tzone = "Asia/Taipei") ->allCommitDatesTW
allCommitDatesTW
```

2.6 使用hour()及minute()可分別將date time元素的「小時」及「分鐘」取出（其中小時是24小時制）。請創立一個logical vector答案物件logicWithinTimeFrame，各個元素值為TRUE時代表allCommitDatesTW的時間落在凌晨4點30到凌晨6點30之間（含起迄時點）。（最後一行最忘了打答案物件）

```{r}
hour(allCommitDatesTW) ->H
minute(allCommitDatesTW) ->M
(H<=6 & H>=4) ->a
(H=4 & M<=30) ->b
(H=6 & M>=30) ->c
(a &!b &!c) -> logicWithinTimeFrame
logicWithinTimeFrame
```

三
```{r}
library(readr)

transcriptData <- read_csv("https://raw.githubusercontent.com/tpemartin/github-data/master/transcriptDataFinal.csv")
```

3.1 請查詢transcriptData元素名稱，並將它們存在名為variableNames的character vector答案物件裡。（最後一行最忘了打答案物件
```{r}
names(transcriptData) -> variableNames
class(variableNames)
variableNames
```


3.2 variableNames裡每個值是這資料有的欄位名稱，我們常稱之為變數名稱。請創造一個logic vector名為logicFromEcon的答案物件，其各別元素值為TRUE當「學系」變數裡的對應元素值為“經濟學系”。（最後一行最忘了打答案物件）
```{r}
transcriptData[3]=="經濟學系" ->logicFromEcon
logicFromEcon
```


3.3 請由transcriptData中選出“學號”,“學分數”,“必選修類別（必∕選∕通）”變數（使用[.] extraction）並存成transcriptPartialData答案物件。（最後一行最忘了打答案物件）
```{r}
transcriptData[c(1,7,8)] -> transcriptPartialData
transcriptPartialData
```

3.4 創立一個新的list答案物件叫transcriptPartialDataEcon，裡頭有“學號”,“學分數”,“必選修類別（必∕選∕通）”三個元素名稱，各別元素內容來自transcirptPartialData中所對應的變數名稱，但只保留來自經濟學系學生的資料（我們稱transcriptPartialDataEcon為transcriptData的子樣本）。 (hint: 活用3.2題結果) （最後一行最忘了打答案物件）
```{r}
transcriptPartialDataEcon <- list(
  "學號"=transcriptData$學號[logicFromEcon]
  "學分數"=transcriptData$學分數[logicFromEcon]
  “必選修類別(必/選/通)”=transcriptData$`必選修類別（必∕選∕通）`[logicFromEcon]
)
transcriptPartialDataEcon
```































