---
title: "midtern-practice2"
output: html_document
---


#加減乘除 #餘數次方 #Date time的加減 #Relational Operators關聯運算
#Logical Operators邏輯運用 #Operation on Strings

五

#加減乘除 + - * /
```{r}
a <- c(1, 5, -3)
b <- c(0.5, 12, 2)

a+b
a-b
a*b
a/b
class(a)
class(b)
```

#餘數 %%  次方 ^ 或 **
```{r}
a%%b
a**b
```
#Date time的加減

兩日期差距
```{r}
twDateTime1 <- ymd_hms("2019-03-18 14:04:00", tz="Asia/Taipei")
twDateTime2 <- ymd_hms("2019-03-20 23:11:00", tz="Asia/Taipei")
twDateTime2-twDateTime1
class(twDateTime2-twDateTime1)
```

 years()明年此時   dyears()過整整一年
```{r}
startingDate <- ymd("2000-02-17")
startingDate + years(1)   
startingDate + dyears(1) 
```

#Relational Operators關聯運算

大於 > ,小於 < ,小於等於 <= ,大於等於 >= ,等於 == ,不等於 != ,屬於 %in%

```{r}
x4 <- c(1,5,8)
y4 <- c(5,8)

x4 %in% y4
```
資料有缺失時，在R裡會記成NA(即not available)
沒有定義的數學運算記成NaN

1.請問這裡有幾種匯率？ A:5種
2.“日圓JPY/USD”匯率有多少筆資料？
```{r}
library(readr)
exData2 <- read_csv("https://raw.githubusercontent.com/tpemartin/github-data/master/exData2.csv")
currency <- exData2$幣別
```
```{r}
class(currency)
currency <- as.factor(currency)
levels(currency)
```
```{r}
japanCoin <- currency=="日圓JPY/USD"
sum(japanCoin)
```

#Logical Operators邏輯運用

   &:and
  ｜:or
  ！:否定
  xor(x, y) 表x或y,但不是x且y

```{r}
x5 <- c("台北市","新北市","高雄市")
y5 <- c("女","男","女")
greatTaipei <- c("台北市","新北市")
```
屬於大台北地區的女性數量
```{r}
(x5%in%greatTaipei)&(y5=="女")
sum((x5%in%greatTaipei)&(y5=="女"))
```

#Operation on Strings

```{r}
library(stringr)
```

Subset ：依條件篩選   (detect顯示T或F)
Join   ：合併         str_c(...., sep="-")分隔
Split  ：分割
Replace：取代

>試試
1.

```{r}
library(readr)
filmVotingData <- read_csv("https://raw.githubusercontent.com/tpemartin/github-data/master/%E7%AC%AC%E4%B8%89%E5%B1%86%E7%B6%93%E6%BF%9F%E6%92%AD%E5%AE%A2%E7%AB%B6%E8%B3%BD%E5%8F%83%E8%B3%BD%E4%BD%9C%E5%93%81%E6%8A%95%E7%A5%A8%E7%B5%90%E6%9E%9C%E6%A8%A3%E6%9C%AC%20-%20Sheet1.csv")
birthday<-filmVotingData$`出生西元年月日（驗證本人用）`
```
將birthday變成“西元yyyy年mm月dd日”型式
```{r}
head(birthday)
```
```{r}
years <- str_sub(birthday, start = 1, end = 4)
month <- str_sub(birthday, start = 5, end = 6)
day <- str_sub(birthday, start = 7, end = 8)
```
```{r}
head(str_c("西元", years,"年",month,"月",day,"日"))
```

2.

```{r}
民國年月<-c("099/01","099/02","099/03")
```
轉成西元年月格式的date class。
```{r}
year1 <- str_sub(民國年月,1,3)
month1 <- str_sub(民國年月,5,6)
year2 <- as.integer(year1) + 1911
year2
month1
```
```{r}
EBirthday <- str_c("西元",year2,"年",month1,"月")
EBirthday
```

#練練手

一
```{r}
library(readr)
exData2 <- read_csv("https://raw.githubusercontent.com/tpemartin/github-data/master/exData2.csv")
date <- as.character(exData2$期間)
currency <- exData2$幣別
exchangeRate <- exData2$匯率
```
1.把date的class存成date class。
```{r}
date <- as.Date(date)
class(date)
```
2.1980-08-01之後的資料有多少筆。
```{r}
sum(date > ymd("1980-08-01"))
```
3.幣別為“歐元USD/EUR”的資料有多少筆。
```{r}
sum(currency=="歐元USD/EUR")
```
4.exchangeRate有多少筆NA。
```{r}
sum(is.na(exchangeRate))
```
5.排除NA後，幣別為“歐元USD/EUR”的資料有多少筆。
```{r}
notNA <- !(is.na(exchangeRate))
isEuro <- currency=="歐元USD/EUR"
sum(notNA & isEuro)
```

二
```{r}
library(readr)
transcriptDataFinal <- read_csv("https://raw.githubusercontent.com/tpemartin/github-data/master/transcriptDataFinal.csv")
courseType <- transcriptDataFinal$`必選修類別（必∕選∕通）`
major <- transcriptDataFinal$學系
studentID <- transcriptDataFinal$學號
grade <- transcriptDataFinal$學期成績
```
1.有多少筆資料是來自經濟學系。
```{r}
majorEco <- major=="經濟學系"
sum(majorEco)
```
2.請問學號“5bdS6977b”同學修了多少課。
```{r}
sum(studentID=="5bdS6977b")
```
3.請問學號“5bdS6977b”有多少科成績及格。
```{r}
sum((studentID=="5bdS6977b")&(grade >= 60))
```
4.有多少筆資料來自經濟學系學生且為選修課。
```{r}
sum(majorEco & courseType=="選")
```
5.在經濟學系學生且必修課程中，成績不及格佔多少比例
```{r}
a <- sum(majorEco & courseType=="必" & grade < 60)
b <- sum(majorEco & courseType=="必")
a/b
```





























