---
title: "MidternPractice6"
output: html_document
---

#Function

反覆執行的程序可定義成為函數function物件。

>函數名稱 <- function(input1, input2,...){
函數程序內容
return(output)
}

ex.
```{r}
utility_cobb_douglass <- function(x,y,.alpha,.beta){
  utilValue <- x^.alpha*y^.beta # 程序產生output值
  return(utilValue) # 傳回output值
}
```

```{r}
class(utility_cobb_douglass)
utility_cobb_douglass(1,2,0.5,0.8)
```
ex.
供給函數：Qs=a+b∗P
請寫一個供給函數supply_fun()，它有三個inputs：a,b及P; output為Qs。
需求函數：Qd=c−d∗P
請寫一個供給函數demand_fun()，它有三個inputs：c,d及P; output為Qd。
```{r}
supply_fun <- function(a,b,P){
  Qs <- a+ (b*P)
  return(Qs)
}
```

```{r}
demand_fun <- function(c,d,P){
  Qd <- c- (d*P)
  return(Qd)
}
```



執行以下程序會隨機產生民國年月資料：
```{r}
library(stringr)
sample(99:103,15,replace = T)-> yy
sample(1:12,15,replace=T)-> mm
str_c("民國",str_pad(yy,3,"left","0"),"年",mm,"月") -> twDates
```
執行以下程序會把民國年月字串物件twDates轉成date class的西元年月日物件yyyymmdd，其中dd為01。
```{r}
library(stringr); library(lubridate)
yyyy<-as.integer(str_extract(twDates,"(?<=(民國))[:digit:]+"))+1911
mm<-str_extract(twDates,"[:digit:]+(?=月)")
yyyymmdd <- ymd(str_c(yyyy,mm,"01",sep="-"))
```
若要常常轉換不同民國年月成西元date，以上述程序為例，何者為input？何者為output?

請寫一個函數其名稱為date_convert_twYM，且date_convert_twYM(x)可以把一個民國年月字串物件x轉成date time class的西元年月日物件輸出。
先前的date_convert_twYM()函數一律把年月資料加上「01」日，請改寫函數讓“01”為「日」的預設值。
```{r}
date_convert_twYM <- function(x){
  yyyymmdd <- ymd(str_c(yyyy,mm,"01",sep="-"))
  return(yyyymmdd)
}
date_convert_twYM(twDates)
```














