---
title: "midtern-practice1"
output: html_document
---

#創造物件 #class類別 #logical邏輯 #factor類別 #levels #as.integer


四

#創造一個物件 

----將object設置為2
```{r}
object <- 2
2 ->object
object
```
----object不是單一元素
```{r}
object1 <- c(1,3,5)
object1
```
----元素不為數字
```{r}
object2 <- "你好"
object2
```

#查詢類別
```{r}
class(object)
class(object1)
class(object2)
```

#Logical邏輯

是與否
```{r}
logical <- c(T,F,F,T,F)
class(logical)
```
作運算時,T視作1,F視作0
```{r}
sum(logical)
```

#FACTOR類別 LEVELS查詢類別數量
factor為各元素的類別
```{r}
studentMajor <- factor(c("經濟系","法律系","經濟系"))
```
levels可看資料中的類別有哪些(法律存為1,經濟存為2)
```{r}
levels(studentMajor)
```
```{r}
typeof(studentMajor)
```
```{r}
studentMajor
```
真正儲存是以數字型式,如下:

as.integer會把物件的class轉為integer
```{r}
as.integer(studentMajor)
```


#Date and Time時間日期

以經度0度的1970年1月1日0點0時0秒為相對點，所有的時間都是以和它的秒差記錄---UTC時間
>lubridate 套件

叫出lubridate(記得先載)
```{r}
library(lubridate)
```
產生一個DateTime物件
```{r}
dtObject <- ymd_hms("1970-01-01 00:02:53")
dtObject
class(dtObject)
```
將時區由經度0度調整為台灣時區twDateTime
```{r}
twDateTime <- ymd_hms("2019-03-18 14:04:00", tz="Asia/Taipei")
twDateTime
```
和經度0度1970-01-01 00:00:00所相差秒數
```{r}
as.integer(twDateTime)
```













































